【裁判字號】    97,審訴,341
【裁判日期】    971231
【裁判案由】    毒品危害防制條例
【裁判全文】
臺灣士林地方法院刑事判決             97年度審訴字第341號
公  訴  人  臺灣士林地方法院檢察署檢察官
被      告  甲○○
上列被告因違反毒品危害防制條例案件，經檢察官提起公訴（97
年度毒偵字第2199號），被告於準備程序中就被訴事實為有罪之
陳述，本院合議庭裁定由受命法官獨任改依簡式審判程序審理，
並判決如下：
    主  文
甲○○施用第一級毒品，累犯，處有期徒刑玖月；扣案之注射針
筒壹支沒收。
    事  實
一、甲○○前於民國89年間，因施用第一級毒品案件，經本院以
    89年毒聲字第820 號裁定送觀察、勒戒後，認無繼續施用毒
    品之傾向，於89年5 月1 日釋放出所，並由臺灣士林地方法
    院檢察署檢察官以89年度毒偵字第1152號為不起訴處分確定
    ；又於90年間，因施用第一級毒品案件，經本院以90年度毒
    聲字第1331號裁定送觀察、勒戒後，認有繼續施用毒品之傾
    向，經臺灣士林地方法院檢察署檢察官以91年度毒偵字第94
    1 號提起公訴並聲請強制戒治，而由本院以90年度毒聲字第
    1462號裁定令入戒治處所施以強制戒治，於91年6 月10日停
    止戒治釋放出所，所餘戒治期間並付保護管束，於91年11月
    16日戒治期滿，未經撤銷強制戒治，視為執行完畢，起訴部
    分並經本院以91年度訴字第520 號判決處有期徒刑7 月確定
    ；復於94年間，因連續施用第一級毒品案件，經本院以94年
    度訴字第836 號判決處有期徒刑1 年2 月確定，於96年5 月
    21日縮刑期滿執行完畢。詎猶不知悔改，於前案強制戒治執
    行完畢釋放後5 年內，再犯施用毒品罪，並經法院判處罪行
    確定後，復基於施用第一級毒品海洛因之犯意，於97年6 月
    24日下午2 時許，在址設臺北市○○區○○街105 號之臺北
    市立聯合醫院陽明院區廁所內，以海洛因加水置於注射針筒
    內注射之方式，施用第一級毒品海洛因1 次，嗣於97年6 月
    26日凌晨0 時許，為警在臺北縣三重市○○○路256 巷口為
    警盤檢查獲，並扣得其所有預備供施用海洛因之注射針筒1
    支。
二、案經臺北縣政府警察局三重分局報告臺灣板橋地方法院檢察
    署呈請臺灣高等法院檢察署檢察長令轉臺灣士林地方法院檢
    察署檢察官偵查起訴。
    理  由
一、上揭犯罪事實，業據被告甲○○於本院準備程序及審理中坦
    承不諱，且被告為警方採集之尿液，經送臺灣檢驗科技股份
    有限公司以EIA 酵素免疫分析法初步檢驗、CS/MS 氣相層析
    質譜儀法確認檢驗之檢驗結果，確呈嗎啡陽性反應，有該公
    司97年7 月11日所出具報告編號CH/2008/70030 號濫用藥物
    檢驗報告及臺北縣政府警察局三重分局查獲毒品案件被移送
    者姓名代碼對照表各1 紙附卷可稽，並有被告所有預備供施
    用第一級毒品海洛因使用之注射針筒1 支扣案可憑，足認被
    告上開自白核與事實相符，應甚明確。又被告甲○○前於89
    年間，因施用第一級毒品案件，經本院以89年毒聲字第820
    號裁定送觀察、勒戒後，認無繼續施用毒品之傾向，於89年
    5 月1 日釋放出所，並由臺灣士林地方法院檢察署檢察官以
    89年度毒偵字第1152號為不起訴處分確定；又於90年間，因
    施用第一級毒品案件，經本院以90年度毒聲字第1331號裁定
    送觀察、勒戒後，認有繼續施用毒品之傾向，經臺灣士林地
    方法院檢察署檢察官以91年度毒偵字第941 號提起公訴並聲
    請強制戒治，而由本院以90年度毒聲字第1462號裁定令入戒
    治處所施以強制戒治，於91年6 月10日停止戒治釋放出所，
    所餘戒治期間並付保護管束，於91年11月16日戒治期滿，未
    經撤銷強制戒治，視為執行完畢，起訴部分並經本院以91年
    度訴字第520 號判決處有期徒刑7 月確定；復於94年間，因
    連續施用第一級毒品案件，經本院以94年度訴字第836 號判
    決處有期徒刑1 年2 月確定之事實，有上開不起訴處分書、
    臺灣高等法院被告前案紀錄表、刑案資料查註紀錄表、全國
    施用毒品案件紀錄表、法務部全國檢察官線上查詢刑案人犯
    在監所最新資料報表各1 份在卷可考。本件事證明確，被告
    於上開強制戒治執行完畢釋放後5 年後，3 犯施用第一級毒
    品犯行，堪以認定。
二、核被告所為，係犯毒品危害防制條例第10條第1 項之施用第
    一級毒品罪。被告於施用第一級毒品前持有毒品之低度行為
    為施用之高度行為所吸收，不另論罪。又被告有如事實欄所
    載前科執行情形，此有臺灣高等法院被告前案紀錄表1 份在
    卷可憑，其於前案有期徒刑執行完畢後，5 年以內故意再犯
    本件有期徒刑以上之罪，為累犯，應依刑法第47條第1 項規
    定加重其刑。爰審酌被告曾有施用毒品之前科，經觀察勒戒
    及強制戒治程序，仍無法戒除毒癮，復又觸犯本件犯行，顯
    示其無戒絕之決心，又本件被告僅施用毒品1 次，雖傷害自
    身健康，惟所生危害非鉅，被告犯後已坦承犯行，態度尚屬
    良好等一切情狀，量處如主文所示之刑，以資儆懲。另扣案
    之注射針筒1 支，為被告所有預備供施用第一級毒品海洛因
    犯罪所用之物，業據其於本院審理中供承明確，爰依法宣告
    沒收。
據上論斷，應依刑事訴訟法第273 條之1 第1 項、第299 條第1
項前段，毒品危害防制條例第10條第1 項，刑法第11條前段、第
47條第1 項、第38條第1 項第2 款，判決如主文。
本案經檢察官鄭堤升到庭執行職務。
中    華    民    國    97    年    12    月    31    日
                  刑事第一庭法  官  雷雯華
以上正本證明與原本無異。
如不服本判決應於收受判決後10日內向本院提出上訴書狀，並應
敘述具體理由；其未敘述上訴理由者，應於上訴期間屆滿後20日
內向本院補提理由書（均須按他造當事人之人數附繕本）「切勿
逕送上級法院」。
                            書記官  陳如玲
中    華    民    國    97    年    12    月    31    日
附錄本案論罪科刑法條全文：
毒品危害防制條例第10條第1 項
施用第一級毒品者，處 6 月以上 5 年以下有期徒刑。


司法院資訊處製作；財團法人民間司法改革基金會備份。
